【裁判字號】    98,訴,87
【裁判日期】    980331
【裁判案由】    偽造文書等
【裁判全文】
臺灣臺北地方法院刑事判決               98年度訴字第87號
公  訴  人  臺灣臺北地方法院檢察署檢察官
被      告  甲○○
選任辯護人  陳麗玢律師
上列被告因詐欺等案件，經檢察官提起公訴（97年度偵字第2733
0號），本院判決如下：
    主  文
甲○○共同行使偽造公文書，足以生損害於公眾及他人，處有期
徒刑壹年肆月，扣案如附表之物均沒收。
    事  實
一、甲○○與真實姓名年籍均不詳，綽號「大哥」之成年男子（
    下逕稱「大哥」），及其所屬姓名年籍均不詳之詐欺集團（
    下稱本案詐欺集團）成年成員間，共同基於意圖為自己不法
    所有及偽造印章、印文、行使偽造公文書、特種文書、冒充
    公務員行使其職權罪之犯意聯絡，為下列「假檢、警機關人
    員辦案，真詐欺取財」之犯行：於民國九十七年十二月一日
    上午九時三十分許，推由本案詐欺集團不詳成員分別飾演「
    玉山銀行股份有限公司永和分行行員」、「臺北縣政府永和
    分局警員」、「臺北市第二偵查隊蔣國聯警員」、「臺北市
    偵查隊高志明科長」、「臺灣臺北地方法院檢察署檢察官黃
    立維」，以電話向乙○○佯稱：其遭他人冒名在玉山商業銀
    行股份有限公司永和分行開戶，並作為「力霸詐欺案」之人
    頭洗錢帳戶，故必須將乙○○之資產暫時凍結，並存入「臺
    灣臺北地方法院檢察署監管科」之專戶內，待查明非不法所
    得後，再將該等監管款項發還，且將派由甲○○所扮演之「
    臺灣臺北地方法院檢察署監管科」專員「侯偉承」前往收取
    云云，乙○○不疑有他而應允。本案詐欺集團見乙○○陷於
    錯誤，即將於不詳時地、以不詳手段，偽造如附表一、二、
    三所示足以生損害於本院、臺灣臺北地方法院檢察署、侯偉
    承、黃立維之偽造公文書、偽造印章、偽造之特種文書，與
    附表四所示，供作詐欺集團、甲○○彼此聯絡，以及和乙○
    ○聯絡之行動電話併ＳＩＭ卡，一併交付甲○○，推由甲○
    ○出面向乙○○收款。乙○○遭詐後，於九十七年十二月一
    日中午十二時五十分，將其存於國泰世華商業銀行股份有限
    公司（下稱國泰世華銀行）內之新臺幣（下同）六十萬元提
    領後，與扮演「侯偉承」之甲○○相約在址設臺北市中山區
    ○○○路三段一四四號之國泰世華銀行民權分行外交款。甲
    ○○到場，將附表一編號四、七所列之服務證及卷宗出示與
    乙○○以行使，乙○○更深信甲○○確乃「臺灣臺北地方法
    院檢察署監管科」專員「侯偉承」，而將六十萬元交給甲○
    ○，甲○○收款後，交付一紙附表二編號一所示偽造之「本
    院收據」與乙○○。甲○○得逞後，旋將該等詐得款項轉交
    與本案詐欺集團某不詳成年成員帶走，且朋分得一萬元之不
    法利益。同日下午二時至三時許，甲○○與本案詐欺集團接
    續前述共同行使偽造公文書、特種文書、詐欺取財之犯意聯
    絡，向乙○○誆稱乙○○若另有股票、保險存單，應將保單
    質借並變賣股票換成現金後交前述監管專戶保管。乙○○察
    覺有異，向臺北市政府警察局中山分局建國派出所求證，始
    知受騙。乃依警員指導，佯裝受騙，與本案詐欺集團相約於
    九十七年十二月下午二時二十分在址設臺北市○○○路三六
    五號之中國信託商業銀行股份有限公司城東分行外見面交款
    。本案詐欺集團依約派甲○○前往收款，而遭逮捕，並當場
    扣得附表一、四及附表三編號一所示之物。
二、案經乙○○訴由臺北市政府警察局中山分局報告臺灣臺北地
    方法院檢察署檢察官偵查起訴。
    理  由
一、訊據被告甲○○對於前開事實坦承不諱，核與證人即告訴人
    乙○○證述遭詐情節大致相符，並有如附表一、四及附表三
    編號一所示之物扣案可佐，足以擔保被告前開任意性自白與
    事實相符。事證明確，應予論處。
二、按刑法所謂公印，係指公署或公務員職務上所使用之印信而
    言，又所謂公印或公印文，係專指表示公署或公務員資格之
    印信而言，即俗稱大印與小官印及其印文，公印之形式凡符
    合印信條例規定之要件而製頒，無論為印、關防、職章、圖
    記，如足以表示其為公務主體之同一性者，均屬之。若不符
    印信條例規定或不足以表示公署或公務員之資格之印文，即
    不得謂之公印文，僅為普通印文。查附表一、二、三所示偽
    造之「臺灣臺北地方法院監管科」、「臺灣臺北地方法院臺
    灣銀行臺北分行收款章」印章各一枚、「臺灣臺北地方法院
    監管科」印文二枚及「臺灣臺北地方法院印、聯單收據專用
    」印文二十四枚，其上雖有「監管科」、「聯單收據專用」
    或「臺灣銀行臺北分行收款章」等字樣，但均非依印信條例
    規定製發，自非公印或公印文，僅屬私印章、私印文。另查
    扣案附表一編號四所示「臺灣臺北地方法院檢察署監管科科
    員侯偉承服務證」一張，係用以表示服務之證書，核屬刑法
    第二百十二條之特種文書。再查附表一、二、三所示「臺灣
    臺北地方法院收據」及上載有臺灣臺北地方法院檢察署檢察
    官黃立維之「臺北地方法院地檢署監管科提存物收取單」、
    「臺灣臺北地方法院檢察署偵查卷宗」，均偽造公務員職務
    上所職掌之文書，為公文書。被告冒充臺灣臺北地方法院檢
    察署人員「侯偉承」之名義，持上開偽造之服務證、公文書
    詐騙，自足以生損害於乙○○、黃立維、侯偉承及本院、臺
    灣臺北地方法院檢察署。核被告所為，係犯刑法第二百十六
    條、第二百十一條之行使偽造公文書罪、第二百十六條、第
    二百十二條行使偽造特種文書罪，及刑法第三百三十九條第
    一項之詐欺取財罪、第一百五十八條第一項冒充公務員而行
    使其職權罪。被告一次偽造如附表一、二、三所示印章、印
    文、公文書、特種文書，乃單純一罪，又被告偽造「臺灣臺
    北地方法院監管科」、「臺灣臺北地方法院聯單收據專用」
    、「臺灣臺北地方法院臺灣銀行臺北分行收款章」及「侯偉
    承」之印章及印文之行為，係偽造公文書之階段行為，被告
    偽造後持以行使，其偽造之低度行為為行使之高度行為所吸
    收（雖僅行使其中部分公文書，但因偽造公文書乃單純一罪
    ，故全部被行使之高度行為所吸收）均不另論罪。被告接續
    冒充「臺灣臺北地方法院檢察署監管科」專員而行使其職權
    ，為單純一罪。被告偽造特種文書之犯行，為行使之高度行
    為所吸收，亦不另論罪。被告於九十七年十二月二日詐欺乙
    ○○之行為，雖為乙○○識破而未能得逞，但仍屬著手於詐
    欺行為而障礙不遂，屬未遂犯，惟因與九十七年十二月一日
    詐欺乙○○六十萬元既遂之犯行，犯意同一、手段相仿、被
    害人相同、時間緊接，為接續犯，僅論以一詐欺既遂犯行。
    檢察官認被告前述二次犯行應數罪併罰，容有誤會。被告與
    本案詐欺集團成員間，有犯意聯絡（合意要以冒充檢警人員
    ，持偽造之公文書、印章、特種文書行騙）、行為分擔（本
    案詐欺集團電話行騙，被告擔任「車手」出面行使偽造之公
    文書、特種文書並取款），屬共同正犯。被告以一行為犯詐
    欺取財、行使偽造公文書、特種文書罪、冒充公務員行使職
    權罪，應依刑法第五十五條規定，從一重行使偽造公文書罪
    論。爰審酌被告犯罪之動機、目的係為貪圖不法利益，行騙
    之手段嚴重影響社會秩序，破壞民眾對於公務機關之信任、
    甚至人與人之間的信任，除侵害乙○○之財產之外，更使被
    害人心生懊悔、自責、沮喪，危害不輕，實際詐得之金額，
    與共犯間分擔犯行之內容，但犯後坦承犯行，又無前科，且
    與乙○○達成和解，此有和解書在卷可稽之犯罪後態度與素
    行等併其他一切情狀，量處如主文所示之刑，以資儆懲。
三、沒收方面：
  (一)扣案如附表一編號一至三偽造之印章各一枚，不問屬於犯人
    與否，均應依刑法第二百十九條之規定宣告沒收。附表二編
    號一「臺灣臺北地方法院印、聯單收據專用」、「侯偉承」
    印文各一枚，雖未扣案但無證據證明已滅失，應不問屬於犯
    人與否，依刑法第二百十九條規定沒收。
  (二)扣案如附表一編號四至七所示偽造之公文書、特種文書，乃
    供、預備供被告犯本案所用之物，且係共犯本案詐欺集團所
    有，應依刑法第三十八條第一項第二款規定沒收（其上偽造
    之印文併同沒收，不另按刑法第二百十九條沒收）。
  (三)未扣案附表二編號一所示之公文書，雖是供被告犯本案所用
    之物，但已交付乙○○，非屬被告或共犯本案詐欺集團所有
    ，不能依刑法第三十八條第一項第二款規定沒收。但因無證
    據證明已滅失，其上「臺灣臺北地方法院、聯單收據專用」
    、「侯偉承」的偽造印文，仍應不問屬於犯人與否，依刑法
    第二百十九條規定沒收。
  (四)未扣案按附表二編號二所示之公文書，乃供被告犯本案所用
    之物，且係共犯本案詐欺集團所有，雖未扣案，但無證據證
    明已滅失，仍應依刑法第三十八條第一項第二款規定沒收（
    無證據證明其上有偽造之「臺灣臺北地方法院、聯單收據專
    用」、「侯偉承」印文）。
  (五)扣案附表三編號一所示之公文書，尚未交付乙○○，仍屬共
    犯本案詐欺集團所有，且係供被告預備犯本案所用之物，應
    依刑法第三十八條第一項第二款規定沒收（其上偽造之印文
    併同沒收，不另按刑法第二百十九條沒收）。
  (六)未扣案按附表三編號二所示之公文書，乃供被告犯本案預備
    所用之物，且係共犯本案詐欺集團所有，雖未扣案，但無證
    據證明已滅失，仍應依刑法第三十八條第一項第二款規定沒
    收（無證據證明其上有偽造之「臺灣臺北地方法院、聯單收
    據專用」、「侯偉承」印文）。
  (七)扣按附表三所示之物，為供、預備供被告聯絡本案詐欺集團
    、乙○○而犯本案所用之物，且係共犯本案詐欺集團所有，
    應依刑法第三十八條第一項第二款規定沒收。
據上論斷，應依刑事訴訟法第二百七十三條之一第一項、第二百
九十九條第一項前段，刑法第二十八條、第二百十六條、第二百
十一條、第二百十二條、第三百三十九條第三項、第一項、第一
百五十八條第一項、第五十五條、第二百十九條、第三十八條第
一項第二款，刑法施行法第一條之一，判決如主文。
本案經檢察官蔡偉逸到庭執行職務。
中    華    民    國    98    年     3    月    31    日
                刑事第十庭    法  官  姚念慈
上正本證明與原本無異。
如不服本判決應於收受送達後10日內向本院提出上訴書狀，並應
敘述具體理由；其未敘述上訴理由者，應於上訴期間屆滿後20日
內向本院補提理由書（均須按他造當事人之人數附繕本）「切勿
逕送上級法院」。告訴人或被害人如對於本判決不服者，應具備
理由請求檢察官上訴，其上訴期間之計算係以檢察官收受判決正
本之日期為準。
                              書記官  劉芸珊
中    華    民    國    98    年     3    月    31    日
附錄本案論罪科刑法條全文：
中華民國刑法第二百十一條
（偽造變造公文書罪）
偽造、變造公文書，足以生損害於公眾或他人者，處一年以上七
年以下有期徒刑。
中華民國刑法第二百十二條
（偽造變造特種文書罪）
偽造、變造護照、旅券、免許證、特許證及關於品行、能力服務
或其他相類之證書、介紹書，足以生損害於公眾或他人者，處一
年以下有期徒刑、拘役或三百元以下罰金。
中華民國刑法第二百十九條
（沒收之特例）
偽造之印章、印文或署押，不問屬於犯人與否，沒收之。
中華民國刑法第三百三十九條
（普通詐欺罪）
意圖為自己或第三人不法之所有，以詐術使人將本人或第三人之
物交付者，處5年以下有期徒刑、拘役或科或併科1千元以下罰金
。
以前項方法得財產上不法之利益或使第三人得之者，亦同。
前二項之未遂犯罰之。
附表一：
┌──┬────────┬───┬───────┬────────┬────┐
│編號│名            稱│ 數量 │內容          │    沒收物及依據│卷證出處│
├──┼────────┼───┼───────┼────────┼────┤
│一  │偽造之臺灣臺北地│一枚  │偽造內容為「台│1.左列印章一枚  │臺灣臺北│
│    │方法院臺灣銀行臺│      │灣台北地方法院│2.刑法第二百十九│地方法院│
│    │北分行收款章    │      │國庫經辦行台灣│條              │檢察署九│
│    │                │      │銀行台北分行  │                │十七年度│
│    │                │      │97.9.30收款章 │                │偵字第二│
│    │                │      │」之橢圓形章  │                │七三三○│
│    │                │      │              │                │號卷第二│
│    │                │      │              │                │六頁    │
├──┼────────┼───┼───────┼────────┼────┤
│二  │偽造之侯偉承長方│一枚  │偽造內容為「侯│1.左列印章一枚  │上開偵查│
│    │形印章          │      │偉承」之長方形│2.刑法第二百十九│卷第三○│
│    │                │      │印章          │條              │頁      │
├──┼────────┼───┼───────┼────────┼────┤
│三  │偽造之臺灣臺北地│一枚  │偽造內容為「臺│1.左列印章一枚  │同上頁  │
│    │方法院監管科印章│      │灣臺北地方法院│2.刑法第二百十九│        │
│    │                │      │監管科」印章  │條              │        │
├──┼────────┼───┼───────┼────────┼────┤
│四  │偽造之臺灣臺北地│一枚  │被告將自己之照│1.左列特種文書一│上開偵查│
│    │方法院檢察署監管│      │片黏貼於詐騙集│枚。            │卷第二三│
│    │科科員「侯偉承」│      │團所提供之左列│2.刑法第三十八條│頁      │
│    │服務證          │      │服務證上      │第一項第二款。  │        │
├──┼────────┼───┼───────┼────────┼────┤
│五  │偽造之臺灣臺北地│一份三│詐騙集團所提供│1、左列收據共十 │上開偵查│
│    │方法院收據（編號│聯共十│空白之收據，其│八張（其上偽造之│卷第三一│
│    │○○一五○○至一│八張  │上均已蓋用偽造│「臺灣臺北地方法│頁      │
│    │五○五號）      │      │內容為「臺灣臺│院印、聯單收據專│        │
│    │                │      │北地方法院印、│用」、「侯偉承」│        │
│    │                │      │聯單收據專用」│印文各十八枚併同│        │
│    │                │      │、「侯偉承」之│沒收）。        │        │
│    │                │      │印文          │2.刑法第三十八條│        │
│    │                │      │              │ 第一項第二款。 │        │
├──┼────────┼───┼───────┼────────┼────┤
│六  │偽造之臺灣臺北地│一紙  │以電腦列印之方│1、收據一張（其 │上開偵查│
│    │方法院地檢署監管│      │式偽造左列收取│上偽造之「臺灣臺│卷第二八│
│    │科存提物收取單  │      │單，並於其上蓋│北地方法院監管科│頁      │
│    │                │      │用偽造內容為「│」印文一枚併同沒│        │
│    │                │      │臺灣臺北地方法│收）。          │        │
│    │                │      │院監管科」之印│2.刑法第三十八條│        │
│    │                │      │文            │第一項第二款。  │        │
├──┼────────┼───┼───────┼────────┼────┤
│七  │偽造之臺灣臺北地│一紙  │以電腦列印之方│1、收據一張（其 │上開偵查│
│    │方法院檢察署偵查│      │式偽造左列卷面│上偽造之「臺灣臺│卷第二九│
│    │卷宗卷面        │      │，並於其上蓋用│北地方法院監管科│頁      │
│    │                │      │偽造內容為「臺│」印文一枚併同沒│        │
│    │                │      │灣臺北地方法院│收。            │        │
│    │                │      │監管科」之印文│2.刑法第三十八條│        │
│    │                │      │              │第一項第二款。  │        │
└──┴────────┴───┴───────┴────────┴────┘
附表二：
┌──┬────────┬───┬───────┬────────┬────┐
│編號│名            稱│ 數量 │內容          │  沒收物及依據  │備    註│
├──┼────────┼───┼───────┼────────┼────┤
│一  │偽造之臺灣臺北地│一張（│其上蓋用偽造內│1.此收據聯上偽造│本收據聯│
│    │方法院收據（編號│此為一│容為「臺灣臺北│之「臺灣臺北地方│並未扣案│
│    │不詳）          │式三聯│地方法院印、聯│法院印、聯單收據│，且已交│
│    │                │中之收│單收據專用」、│專用」印文一枚、│與被害人│
│    │                │據聯）│「侯偉承」之印│「侯偉承」印文一│，非被告│
│    │                │      │文，被告於其上│枚。            │所有，不│
│    │                │      │填載繳款人「劉│2.刑法第二百十九│能沒收此│
│    │                │      │秋錦」、繳款人│條。            │收據聯。│
│    │                │      │住址「臺北縣三│                │但因無證│
│    │                │      │峽鎮永館里二○│                │據證明已│
│    │                │      │鄰和平街七九巷│                │滅失，仍│
│    │                │      │九號」、身分證│                │應依刑法│
│    │                │      │字號「F二二一 │                │第二百十│
│    │                │      │五二○三○九」│                │九條規定│
│    │                │      │、案由「常業詐│                │，不問屬│
│    │                │      │欺」，實收金額│                │於犯人與│
│    │                │      │「陸拾萬元整」│                │否，沒收│
│    │                │      │元。          │                │本收據聯│
│    │                │      │              │                │上之「臺│
│    │                │      │              │                │灣臺北地│
│    │                │      │              │                │方法院印│
│    │                │      │              │                │、聯單收│
│    │                │      │              │                │據專用」│
│    │                │      │              │                │、「侯偉│
│    │                │      │              │                │承」印文│
│    │                │      │              │                │各一枚。│
│    │                │      │              │                │        │
├──┼────────┼───┼───────┼────────┼────┤
│二  │臺灣臺北地方法院│二張（│格式、內容同上│1、存根聯、單位 │此存根聯│
│    │收據（編號不詳）│此為一│，但有無蓋用偽│科股計聯共二張。│、單位科│
│    │                │式三聯│造之「臺灣臺北│2.刑法第三十八條│股計聯各│
│    │                │中之「│地方法院印、聯│第一項第二款。  │一張。均│
│    │                │存根聯│單收據專用」、│                │為共犯本│
│    │                │」、單│「侯偉承」之印│                │案詐欺集│
│    │                │位科股│文不明。      │                │團所有且│
│    │                │計聯）│              │                │為供被告│
│    │                │      │              │                │犯本罪所│
│    │                │      │              │                │用之物，│
│    │                │      │              │                │雖未扣案│
│    │                │      │              │                │，但無證│
│    │                │      │              │                │據證明已│
│    │                │      │              │                │滅失。應│
│    │                │      │              │                │依刑法第│
│    │                │      │              │                │三十八條│
│    │                │      │              │                │第一項第│
│    │                │      │              │                │二款規定│
│    │                │      │              │                │沒收。而│
│    │                │      │              │                │此二聯上│
│    │                │      │              │                │並無積極│
│    │                │      │              │                │證據證明│
│    │                │      │              │                │有偽造之│
│    │                │      │              │                │「臺灣臺│
│    │                │      │              │                │北地方法│
│    │                │      │              │                │院印、聯│
│    │                │      │              │                │單收據專│
│    │                │      │              │                │用」、「│
│    │                │      │              │                │侯偉承」│
│    │                │      │              │                │印文。  │
│    │                │      │              │                │        │
│    │                │      │              │                │        │
└──┴────────┴───┴───────┴────────┴────┘
附表三：
┌──┬────────┬───┬───────┬────────┬────┐
│編號│名            稱│ 數量 │內容          │  沒收物及依據  │備    註│
├──┼────────┼───┼───────┼────────┼────┤
│一  │偽造之臺灣臺北地│一張（│其上蓋用偽造內│1、此收據聯一張 │此扣案收│
│    │方法院收據（編號│此為一│容為「臺灣臺北│（其上「臺灣臺北│據聯，因│
│    │○○一五○六號）│式三聯│地方法院印、聯│地方法院印、聯單│尚未交付│
│    │                │中之收│單收據專用」、│收據專用」、「侯│乙○○，│
│    │                │據聯）│「侯偉承」之印│偉承」印文各一枚│被告即遭│
│    │                │      │文，被告於其上│併同沒收）。    │查獲，仍│
│    │                │      │填載繳款人「劉│2.刑法第三十八條│屬共犯本│
│    │                │      │秋錦」、繳款人│第一項第二款。  │案詐欺集│
│    │                │      │住址「臺北縣三│                │團所有，│
│    │                │      │峽鎮永館里二○│                │且為供被│
│    │                │      │鄰和平街七九巷│                │告犯本罪│
│    │                │      │九號」、身分證│                │所用之物│
│    │                │      │字號「Ｆ二二一│                │，應依刑│
│    │                │      │五二○三○九」│                │法第三十│
│    │                │      │、案由「常業詐│                │八條第一│
│    │                │      │欺」，實收金額│                │項第二款│
│    │                │      │「捌拾伍萬元整│                │規定沒收│
│    │                │      │」。          │                │。其上「│
│    │                │      │              │                │臺灣臺北│
│    │                │      │              │                │地方法院│
│    │                │      │              │                │印、聯單│
│    │                │      │              │                │收據專用│
│    │                │      │              │                │」、「侯│
│    │                │      │              │                │偉承」印│
│    │                │      │              │                │文各一枚│
│    │                │      │              │                │併同沒收│
│    │                │      │              │                │。      │
├──┼────────┼───┼───────┼────────┼────┤
│二  │偽造之臺灣臺北地│二張（│格式、內容同上│1、存根聯、單位 │此存根聯│
│    │方法院收據（編號│此為一│，但有無蓋用偽│科股計聯共二張。│、單位科│
│    │○○一五○六號）│式三聯│造之「臺灣臺北│2.刑法第三十八條│股計聯各│
│    │                │中之「│地方法院印、聯│第一項第二款。  │一張。均│
│    │                │存根聯│單收據專用」、│                │為共犯本│
│    │                │」、「│「侯偉承」之印│                │案詐欺集│
│    │                │單位科│文不明。      │                │團所有且│
│    │                │股計聯│              │                │為供被告│
│    │                │」）  │              │                │犯本罪所│
│    │                │      │              │                │用之物，│
│    │                │      │              │                │雖未扣案│
│    │                │      │              │                │，然無證│
│    │                │      │              │                │據證明已│
│    │                │      │              │                │滅失。應│
│    │                │      │              │                │依刑法第│
│    │                │      │              │                │三十八條│
│    │                │      │              │                │第一項第│
│    │                │      │              │                │二款規定│
│    │                │      │              │                │沒收。但│
│    │                │      │              │                │因無積極│
│    │                │      │              │                │證據證明│
│    │                │      │              │                │此二聯上│
│    │                │      │              │                │有偽造之│
│    │                │      │              │                │「臺灣臺│
│    │                │      │              │                │北地方法│
│    │                │      │              │                │院印、聯│
│    │                │      │              │                │單收據專│
│    │                │      │              │                │用」、「│
│    │                │      │              │                │侯偉承」│
│    │                │      │              │                │印文，無│
│    │                │      │              │                │從宣告併│
│    │                │      │              │                │同沒收。│
└──┴────────┴───┴───────┴────────┴────┘
附表四：
┌──┬─────┬─────────────┬────────┬────┐
│編號│扣案物品名│ 數量                     │    沒收物及依據│卷證出處│
│    │稱        │                          │                │        │
│    │          │                          │                │        │
├──┼─────┼─────────────┼────────┼────┤
│一  │SIM卡     │三枚（號碼：0000000│1.同左SIM卡三枚 │上開偵查│
│    │          │0000000、八八○三二│。              │卷第二七│
│    │          │000000000、○一三│2.刑法第三十八條│頁      │
│    │          │000000000000）│第一項第二款    │        │
├──┼─────┼─────────────┼────────┼────┤
│二  │NOKIA牌行 │三支（序號：0000000│1.同左行動電話三│上開偵查│
│    │動電話    │00000000、三五六七│支。            │卷第二四│
│    │          │00000000000、三│2.刑法第三十八條│頁      │
│    │          │0000000000000│第一項第二款。  │        │
│    │          │一號）                    │                │        │
└──┴─────┴─────────────┴────────┴────┘


司法院資訊處製作；財團法人民間司法改革基金會備份。
